【裁判字號】    97,交簡上,7
【裁判日期】    970331
【裁判案由】    過失傷害
【裁判全文】
臺灣高雄地方法院刑事判決             97年度交簡上字第7號
上  訴  人  臺灣高雄地方法院檢察署檢察官
被      告  乙○○
上列上訴人因竊盜案件，不服臺灣高雄地方法院高雄簡易庭96年
度交簡字第3568號中華民國96年11月23日第一審判決（臺灣高雄
地方法院檢察署檢察官聲請簡易處刑案號96年度偵字第21868 號
），提起上訴，本院管轄之第二審合議庭判決如下：
    主  文
上訴駁回。
    事實及理由
一、本案經本院審理結果，認第一審判決認事用法及量刑均無不
    當，應予維持，並引用第一審判決書記載之事實及理由（如
    附件）。
二、上訴人上訴意旨雖以：本件事故發生後，係由告訴人向警察
    機關報案，被告並不符合自首之要件，且被告拒不與告訴人
    和解，原審量刑顯然過輕云云。
三、經查就本案案發時被告是否符合刑法第62條所定自首之要件
    ，原審法院曾命法官助理以電話詢問最初到場之警員陳正仁
    並作成電話記錄，警員陳正仁係答稱被告於肇事現場有坦承
    YP-2119 自小客車為其所駕駛，及受理警員當時僅知肇事現
    場有人受傷，不知何人肇事等，有原審卷內所附本院公務電
    話記錄在卷可稽，上訴人及被告就此電話記錄均表示並無意
    見，本院自得以此證據認定犯罪事實；依警員陳正仁於電話
    詢問時所為回答，最初受理報案之警員並不知悉本案過失傷
    害之犯罪行為人，而被告於警員陳正仁到達現場後又即承認
    自己即為駕駛YP-2119 自小客車者，其後並即接受警察機關
    之調查，故被告於案發後之行為，自已符合刑法第62條（對
    於未發覺之罪自首而受裁判」之規定，故上訴人上訴意旨據
    告訴人之指稱認本案被告不符合自首規定云云即有誤解，原
    審就此認定並無違誤，該上訴理由自不成立。
四、上訴意旨另認被告既未與告訴人和解，原審量刑顯然過輕云
    云，惟查法官於有罪判決中，究應如何量處罪刑，為實體法
    賦予審理法官裁量之刑罰權事項，法官行使此項裁量權，自
    得依據個案情節，參諸刑法第57條所定各款犯罪情狀之規定
    ，於該法定刑度範圍內，基於合義務性之裁量，量處被告罪
    刑。亦即法院行使此項裁量權，應受一般法律原理原則之拘
    束，須符合法律授權之目的、法律秩序之理念、國民法律感
    情及一般合法有效之慣例等規範，並應遵守比例原則及平等
    原則之意旨，否則即可能構成裁量濫用之違法（另參見最高
    法院86年度台上字第7655號判決）。如非有裁量逾越或裁量
    濫用之明顯違法情事，自不得擅加指摘其違法或不當，即使
    上級審對下級審裁量權之審查，亦應同此標準，此不僅在保
    障法官不受任何制度外之不當干涉，更保障法官不受制度內
    的異質干涉，此方符憲法第80條所宣示獨立審判之真義。而
    本件原審以本案事證明確，審酌被告駕駛汽車不知小心謹慎
    ，竟貿然迴轉，造成告訴人受有傷害，所為並無可取，然念
    被告犯後坦承犯行，態度尚可，復參以被告未能與告訴人達
    成和解及告訴人因本件車禍事故所受之傷害等一切情狀，量
    處如主文所示之刑，並審酌被告犯罪情節，諭知易科罰金之
    折算標準。又被告犯罪時間於96年4 月24日以前，應依中華
    民國96年罪犯減刑條例，減其宣告刑2 分之1 等，因而判處
    被告犯過失傷害罪，處拘役50日，減為拘役25日，如易科罰
    金，以新臺幣1,000 元折算一日，本院認原審已斟酌刑法第
    57條所規定之一切量刑事由，且所量處之刑度尚屬適當，上
    訴人援告訴人之請求上訴意旨指摘原判決量刑不當，尚難憑
    取，應予駁回。
據上論斷，應依刑事訴訟法第455 條之1 第1 項、第3 項、第
368 條、第373 條，判決如主文。
本案經檢察官甲○○到庭執行職務。
中    華    民    國    97    年    3     月    31    日
                  刑事第九庭  審判長法  官  張世賢
                                    法  官  王奕勛
                                    法  官  黃紀錄
以上正本證明與原本無異。
不得上訴。
中    華    民    國    97    年    3     月    31    日
                                    書記官  林志衡


司法院資訊處製作；財團法人民間司法改革基金會備份。
